---
title: "Analyse de l'effet des techniques alternatives sur le recouvrement par les adventices sur l'inter-rang des cannes à sucre"
author: BARBAZA Elysé
output: 
  word_document:
    toc: yes
    toc_depth: '3'
date: "`r format(Sys.time(), '%B %d, %Y')`"
---

```{r setup, include=FALSE}
knitr::opts_chunk$set(echo = FALSE,warning = FALSE, message = FALSE,dpi = 300, results = FALSE)
```


```{r,echo=FALSE,message=FALSE,warning=FALSE}
library(tidyverse)
library(gridExtra)
library(openxlsx)
library(nlme) # lme
library(lme4) # lmer
library(lmerTest)
library(cowplot) # plotgrid
library(lsmeans)
library(multcomp) # 
library(effects) # all effects
library(pbkrtest)
library(xtable)
library(texreg) # tables for lmer model
library(languageR)
library(flextable) # tables for word 
library(huxtable)
library(modelsummary)
#library(lattice) # qqmath
```

```{r}
library(equatiomatic)
extract_eq(fit_final, wrap = TRUE, terms_per_line = 2)
```


# INTRODUCTION

De manière très similaire au rendement et à l'ift, l'objectif de ce rapport sera de présenter les premiers résultats de l'analyse du recouvrement de l'inter-rang par les adventices sur les champs de canne à sucre.
Plus précisément, l'effet des différentes pratiques de désherbage alternatives au chimique sur ce dernier.

Les pratiques analysés seront ici, le sarclage, le broyage, le témoin propre et les plantes de services comparés au témoin enherbé.
Pareillement, autre que l'effet des pratiques, le cycle et le nombre d'intervention chimique seront testés dans les différents modèles.

La même démarche sera utilisé pour : chaque essai va être analysé individuellement afin de déceler certaines spécificités qui pourront aiguiller sur l'analyse globale comprenant tout les essais.

Les modèles linéaires simples et mixtes seront utilisés pour répondre à cet objectif.

# Chargement des données globales

```{r,load data, echo = FALSE}
data <- read.xlsx("~/malherbologie/datasets/Objectif_rdt_rec.xlsx")
# selecting essays needed
data <- data %>% filter(essai %in% c("P12", "P25_ITK", "P25_montagne", "P42"), 
                        pratique %in% c("TP", "PDS", "Sarclage", 'Broyage')) %>% 
  mutate(YEAR2 = substr(YEAR, 1, 4)) %>%
  drop_na(Rec_globale_IR)

data = data %>%
  mutate(
    essai = case_when(
      essai == "P25_montagne" ~ "P25_M",
      TRUE ~ essai
    ))

# putting P25_ITK as first factor
data$essai <- factor(data$essai, levels = c("P25_ITK", "P25_M", "P42", "P12"))

# putting TP as first factor
data$pratique <- factor(data$pratique, levels = c("TP","Broyage", "PDS", "Sarclage"))

# changing Bloc for P42
data = data %>% 
   mutate(
    Bloc = case_when(
      essai == "P42" & parcelle %in% c("1","2") ~ 1,
      essai == "P42" & parcelle %in% c("3","4") ~ 2,
      essai == "P42" & parcelle %in% c("5","6") ~ 3,
      essai == "P42" & parcelle %in% c("7","8") ~ 4,
      TRUE ~ Bloc
    )) 

# converting some variables to factor
data$Bloc <- factor(data$Bloc)

# adding weights
data = data %>%
  mutate(
    weight = case_when(
      essai == "P25_M" ~ 2.64226,
      essai == "P25_ITK" ~ 0.30482,
      essai == "P42" ~ 2.67132,
      essai == "P12" ~ 0.71318
    ))

# missing values TP P12
data = data %>%
  mutate(
    nb_chimique = case_when(
      essai == "P12" & YEAR == "2018_2019" & pratique == "TP" ~ 3,
      TRUE ~ nb_chimique
    ))


```

# STAT DESCRIPTIVE

Les essais analysés seront les mêmes que pour le rendement et l'ift : la P12, la P25 ITK, la P25 Montagne et la P42.
En filtrant cela avec les bonnes pratiques et les données manquantes, on obtient finalement 144 observations  analysables.

## P25 Montagne

L'essai suivant est un plan en bloc complet de deux répétitions avec 30 observations au total. 

```{r, STAT Descriptive}
# P25_montagne

data_P25_m <- data %>% filter(essai == "P25_M")
# View(data_P25_m)
plot_grid(
  ggplot(data_P25_m, aes(x=pratique, y=Rec_globale_IR)) + geom_boxplot()
  + ggtitle("Pratique "),
  ggplot(data_P25_m, aes(x=cycle, y=Rec_globale_IR)) + geom_boxplot()
  + ggtitle("Cycle "),
  ggplot(data_P25_m, aes(x=cycle, y=Rec_globale_IR, color=pratique)) + geom_boxplot()
  + ggtitle("Cycle par pratique"),
  ggplot(data_P25_m, aes(x=nb_chimique, y=Rec_globale_IR, color=pratique)) + geom_point() + geom_smooth(method="lm")
  + ggtitle("Nb d'intervention chimique par pratique"),
  ggplot(data_P25_m, aes(x=Bloc, y=Rec_globale_IR)) + geom_boxplot()
  + ggtitle("Bloc"),
  ggplot(data_P25_m, aes(x=YEAR2, y=Rec_globale_IR)) + geom_boxplot()
  + ggtitle("Année") +
     xlab("Année"),
nrow=2)


```

Les différentes pratiques semble avoir un taux de recouvrement bien inférieur au TE. La médiane de la TP est la plus petite, mais les boxplots de ces derniers se chevauchent.
Graphiquement, on remarque que le cycle de repousse a un taux de recouvrement inférieur à celle de plantation.
Il semble y avoir une légère interaction entre le cycle et pratique, notamment pour le sarclage et la PDS.
On remarque également une corrélation positive entre le recouvrement et le nombre d'intervention chimique.

### Structure aléatoire

```{r, echo = FALSE}
# Sélection de la structure aléatoire
fit1 <- lmer(Rec_globale_IR ~ pratique * cycle + nb_chimique + (1|YEAR2), data=data_P25_m)
fit2 <- lmer(Rec_globale_IR ~ pratique * cycle + nb_chimique + (1|Bloc), data=data_P25_m)
fit3 <- lmer(Rec_globale_IR ~ pratique * cycle + nb_chimique + (1|Bloc/parcelle), data=data_P25_m)
fit4 <- lmer(Rec_globale_IR ~ pratique * cycle + nb_chimique + (1|Bloc:parcelle) + (1|YEAR2), data=data_P25_m)
fit5 <- lmer(Rec_globale_IR ~ pratique * cycle + nb_chimique + (1|Bloc) + (1|YEAR2), data=data_P25_m)
fit6 <- lmer(Rec_globale_IR ~ pratique * cycle + nb_chimique + (1|Bloc/parcelle) + (1|YEAR2), data=data_P25_m)
#fit7 <- lmer(Rec_globale_IR ~ pratique * cycle + nb_chimique + (1|parcelle) + (1|YEAR2), data=data_P25_m)

AIC(fit1, fit2, fit3, fit4, fit5, fit6) # fit1
BIC(fit1, fit2, fit3, fit4, fit5, fit6) # fit1
```
Les facteurs fixes inclus dans les modèles sont la pratique, le cycle, leur interaction et le nombre d'intervention chimique.
Le modèle incluant l'année uniquement en aléatoire est choisit grâce aux critères AIC et BIC.

### Comparaison fixe

```{r, echo = FALSE}
# Comparaison avec la structure fixe
fit0 <-  gls(Rec_globale_IR ~ pratique * cycle + nb_chimique, data=data_P25_m,na.action = na.omit)
fit1 <- lme(Rec_globale_IR ~ pratique * cycle + nb_chimique , random =~1|YEAR2, data=data_P25_m,na.action = na.omit)
fit2 <- lme(Rec_globale_IR ~ pratique * cycle + nb_chimique, random =~1|Bloc , data=data_P25_m,na.action = na.omit)
AIC(fit0, fit1, fit2)
BIC(fit0, fit1, fit2)

# La meilleur structure est celle sans effet aléatoire
# **est ce qu'ici, on part obligatoirement de la structure fixe juste en haut ?**
```
Le modèle n'incluant pas de structure aléatoire est choisit par les critères AIC/BIC.


### Selection du modèle final

```{r,echo = FALSE, message = FALSE,results = FALSE}
# we choose to drop nb_chimique, because TE has NA on it
fit1 <-  lm(Rec_globale_IR ~ pratique * cycle, data=data_P25_m)
anova(fit1)

fit_final <- fit1

summary(fit_final)
```

Tout les facteurs inclus initialement sont significatifs.

Les pratiques (TP,Sarclage et PDS) sont tous significatifs et influence négativement le recouvrement de l'inter-rang.
Le cycle de repousse est également significatif et réduit de 10% le recouvrement.
L'interaction entre le Sarclage et le TP avec le cycle de repousse réduit également le recouvrement.

### Diagnostic

```{r, fig.width=8,echo = FALSE, message = FALSE}
# issue with rows
data_P25_m$res <- residuals(fit_final, "pearson")
data_P25_m$fitted <- predict(fit_final)

par(mfrow=c(2, 2))
plot(fit_final)

plot_grid(
  ggplot(data_P25_m, aes(x=res)) + geom_histogram(bins = 5,
                           fill = "lightblue", color = "black"),
  ggplot(data_P25_m, aes(y = res, x = fitted)) +
            geom_point()+
            labs(title = "Valeurs ajustees"),
  ggplot(data_P25_m, aes(y=res, x=YEAR2)) + geom_boxplot(),
  ggplot(data_P25_m, aes(y=res, x=cycle)) + geom_boxplot(),
  ggplot(data_P25_m, aes(y=res, x=pratique)) + geom_boxplot())

```

Graphiquement, les résidus semblent être normales et la variance de ces derniers homogènes.
Sur le graphique des résidus standardisés il semble y avoir une très légère tendance positive.
Aucune tendance n'est observé pour les facteurs d'intérêts.

## P25 ITK

L'essai suivant est un plan en bloc complet de quatre répétitions avec 78 observations au total.
La dernière année ne possède que 2 répétitions, cela doit être pris en compte dans l'analyse.


```{r,fig.width=9, fig.height=8, echo = FALSE,message=FALSE}
data_P25_itk <- data %>% filter(essai == "P25_ITK")

# cycle non inclus car uniquement repousse et cycle_detailed confondu avec année

grid.arrange(
  ggplot(data_P25_itk, aes(x=pratique, y=Rec_globale_IR)) + geom_boxplot()
  + ggtitle("Pratique "),
  ggplot(data_P25_itk, aes(x=parcelle, y=Rec_globale_IR)) + geom_boxplot()
  + ggtitle("Parcelle "),
  ggplot(data_P25_itk, aes(x=nb_chimique, y=Rec_globale_IR, color=pratique)) + geom_point() + geom_smooth(method="lm")
  + ggtitle("Nb d'intervention chimique par pratique"),
  ggplot(data_P25_itk, aes(x=Bloc, y=Rec_globale_IR)) + geom_boxplot()
  + ggtitle("Bloc "),
  ggplot(data_P25_itk, aes(x=YEAR2, y=Rec_globale_IR)) + geom_boxplot()
  + ggtitle("Année "),
  ggplot(data_P25_itk, aes(x=YEAR2, y=Rec_globale_IR, fill = pratique)) + geom_boxplot()
  + ggtitle("Année par pratique"),
  nrow=3)
```

Graphiquement, on voit peu de différence entre les pratiques (médiane de TE légèrement supérieur cependant), pas vraiment de tendance par rapport au nombre d'intervention chimique (contraste entre PDS et TP).
Pas de différence entre les blocs et lègère tendance positive entre les années (correspond au cycle de repousse).
On aperçoit une petite tendance entre les années.

### Structure aléatoire

```{r,echo = FALSE, message = FALSE,results = FALSE}
fit1 <- lmer(Rec_globale_IR ~ pratique * nb_chimique + (1|YEAR2), data=data_P25_itk)
fit2 <- lmer(Rec_globale_IR ~ pratique * nb_chimique + (1|Bloc), data=data_P25_itk)
#fit3 <- lmer(Rec_globale_IR ~ pratique * nb_chimique + (1|parcelle), data=data_P25_itk)
fit4 <- lmer(Rec_globale_IR ~ pratique * nb_chimique + (1|Bloc) + (1|YEAR2), data=data_P25_itk)
fit5 <- lmer(Rec_globale_IR ~ pratique * nb_chimique + (1|Bloc:parcelle) + (1|YEAR2), data=data_P25_itk)
#fit6 <- lmer(Rec_globale_IR ~ pratique * nb_chimique + (1|parcelle) + (1|YEAR2), data=data_P25_itk)
fit7 <- lmer(Rec_globale_IR ~ pratique * nb_chimique + (1|Bloc/parcelle) + (1|YEAR2), data=data_P25_itk)
fit8 <- lmer(Rec_globale_IR ~ pratique * nb_chimique + (1|Bloc/parcelle), data=data_P25_itk)

AIC(fit1, fit2, fit4, fit5, fit7,fit8)
BIC(fit1, fit2, fit4, fit5, fit7,fit8)

```

Les facteurs fixes choisis la pratique, le nombre d'intervention chimique et l'interaction de ces derniers. 

Les variables candidates à la construction de la structure aléatoire sont le Bloc, la parcelle et l'année.
Les parcelles sont emboités dans la variable Bloc. 

La structure aléatoire choisit par les critères AIC et BIC est celui incluant l'année (confirme ce qui a été vu sur les graphiques) et la parcelle emboité dans le bloc. 


### Sélection du modèle final

```{r,echo = FALSE, message = FALSE,results = FALSE}
# effet fixes
fit1 <- lmer(Rec_globale_IR ~ pratique * nb_chimique + (1|Bloc:parcelle) + (1|YEAR2), data=data_P25_itk,REML = TRUE)
anova(fit1)

fit2 <- lmer(Rec_globale_IR ~ pratique + nb_chimique + (1|Bloc:parcelle) + (1|YEAR2), data=data_P25_itk,REML = TRUE)
anova(fit2)

fit3 <- lmer(Rec_globale_IR ~ nb_chimique + (1|Bloc:parcelle) + (1|YEAR2), data=data_P25_itk,REML = TRUE)
anova(fit3)

fit4 <- lmer(Rec_globale_IR ~  (1|Bloc:parcelle) + (1|YEAR2), data=data_P25_itk,REML = TRUE)
anova(fit4)

# AIC/BIC
fit5 <- lmer(Rec_globale_IR ~ pratique * nb_chimique + (1|Bloc:parcelle) + (1|YEAR2), data=data_P25_itk,REML = FALSE)
fit6 <- lmer(Rec_globale_IR ~ pratique + nb_chimique + (1|Bloc:parcelle) + (1|YEAR2), data=data_P25_itk,REML = FALSE)
fit7 <- lmer(Rec_globale_IR ~ nb_chimique + (1|Bloc:parcelle) + (1|YEAR2), data=data_P25_itk,REML = FALSE)
fit8 <- lmer(Rec_globale_IR ~  (1|Bloc:parcelle) + (1|YEAR2), data=data_P25_itk,REML = FALSE)

AIC(fit5,fit6,fit7,fit8)
BIC(fit5,fit6,fit7,fit8)

fit_final = fit4

summary(fit4)
```

Aucun facteur de la structure fixe n'est conservé après sélection de variable.

### Diagnostic

```{r, fig.width=8,echo = FALSE, message = FALSE,results = FALSE,fig.show='hide'}
# diagnostic
data_P25_itk$res <- residuals(fit_final, "pearson")
data_P25_itk$fitted <- predict(fit_final)

plot_grid(nrow = 2, ncol = 3,
          ggplot(data_P25_itk, aes(x = res)) +
            geom_histogram(bins = 10,
                           fill = "lightblue", color = "black")+
            labs(title = "Histogramme des residus"),
          ggplot(data_P25_itk, aes(sample = res)) +
            stat_qq() +
            stat_qq_line()+
            labs(title = "Normal Q-Q Plot"),
          ggplot(data_P25_itk, aes(y = res, x = fitted)) +
            geom_point()+
            labs(title = "Valeurs ajustees"),
          ggplot(data_P25_itk, aes(y = res, x = pratique)) +
            geom_boxplot(fill = "lightblue") +
            labs(title = "pratique"),
          ggplot(data_P25_itk, aes(y = res, x = YEAR2)) +
            geom_boxplot(fill = "lightblue") +
            labs(title = "Année"),
          ggplot(data_P25_itk, aes(y = res, x = Bloc)) +
            geom_boxplot(fill = "lightblue") +
            labs(title = "Bloc"))

ks.test(data_P25_itk$res, "pnorm", 0, sd(data_P25_itk$res))
shapiro.test(data_P25_itk$res)
bartlett.test(data_P25_itk$res,data_P25_itk$pratique)

```

Graphiquement, quelques départs et histogramme tendancieuse à gauche.
Petite tendance des résidus à se regrouper dans le quart bas gauche du graphique, le test le valide assez largement cependant.
Test, Shapiro rejette l'hypothèse de normalité, tandis que Kolgomorov l'accepte.

Pas de tendance observé entre les différentes pratiques,blocs et années.


## P42

L'essai suivant contient 18 observations analysables.

```{r, fig.height=9, fig.width=8, echo = FALSE,message=FALSE}
data_P42 <- data %>% filter(essai == "P42")

data_P42$sous_bloc = rep(c("1_1","1_1","1_2","1_2","2_1","2_1","2_2","2_2"),2)
data_P42$paillis_R = factor(rep(c(0,1,0,1,1,0,1,0),2))

data_P42 = data_P42 %>%
  relocate(c("sous_bloc","paillis_R"), .after = Bloc)

#data_P25_itk$parcelle2 <- as.factor(data_P25_itk$parcelle)

# View(data_P25_m)
grid.arrange(
  ggplot(data_P42, aes(x=pratique, y=Rec_globale_IR)) + geom_boxplot()
  + ggtitle("Pratique "),
  ggplot(data_P42, aes(x=nb_chimique, y=Rec_globale_IR, color=pratique)) + geom_point() + geom_smooth(method="lm")
  + ggtitle("Nb d'intervention chimique "),
  ggplot(data_P42, aes(x=Bloc, y=Rec_globale_IR)) + geom_boxplot()
  + ggtitle("Bloc "),
  ggplot(data_P42, aes(x=cycle, y=Rec_globale_IR)) + geom_boxplot()
  + ggtitle("Cycle"),
  ggplot(data_P42, aes(x=sous_bloc, y=Rec_globale_IR)) + geom_boxplot()
  + ggtitle("Sous bloc "),
  ggplot(data_P42, aes(x=paillis_R, y=Rec_globale_IR)) + geom_boxplot()
  + ggtitle("Paillis "),
  ggplot(data_P42, aes(x=YEAR2, y=Rec_globale_IR, fill = paillis_R)) + geom_boxplot()
  + ggtitle("Année par paillis "),
  nrow=3)

```

Différence entre les pratiques et années. Et légère différence avec le sous bloc 2_2.
Pas d'interaction en vue.

### Structure aléatoire

```{r,echo = FALSE, message = FALSE,results = FALSE}
fit1 <- lmer(Rec_globale_IR ~ pratique + nb_chimique + paillis_R + (1|YEAR2), data=data_P42)
fit2 <- lmer(Rec_globale_IR ~ pratique + nb_chimique + paillis_R + (1|Bloc), data=data_P42)
fit3 <- lmer(Rec_globale_IR ~ pratique + nb_chimique + paillis_R + (1|Bloc:sous_bloc), data=data_P42)
fit4 <- lmer(Rec_globale_IR ~ pratique + nb_chimique + paillis_R + (1|Bloc) + (1|YEAR2), data=data_P42)
fit5 <- lmer(Rec_globale_IR ~ pratique + nb_chimique + paillis_R + (1|Bloc:sous_bloc) + (1|YEAR2), data=data_P42)
fit6 <- lmer(Rec_globale_IR ~ pratique + nb_chimique + paillis_R + (1|sous_bloc), data=data_P42)
fit7 <- lmer(Rec_globale_IR ~ pratique + nb_chimique + paillis_R + (1|parcelle), data=data_P42)
fit8 <- lmer(Rec_globale_IR ~ pratique + nb_chimique + paillis_R + (1|parcelle) + (1|YEAR2), data=data_P42)
fit9 <- lmer(Rec_globale_IR ~ pratique + nb_chimique + paillis_R + (1|Bloc:parcelle), data=data_P42)
fit10 <- lmer(Rec_globale_IR ~ pratique + nb_chimique + paillis_R + (1|Bloc:sous_bloc:parcelle), data=data_P42)
fit11 <- lmer(Rec_globale_IR ~ pratique + nb_chimique + paillis_R + (1|Bloc:sous_bloc:parcelle) + (1|YEAR2), data=data_P42)
fit12 <- lmer(Rec_globale_IR ~ pratique + nb_chimique + paillis_R + (1|Bloc:parcelle) + (1|YEAR2), data=data_P42)

AIC(fit1, fit2, fit3, fit4,fit5,fit6,fit7,fit8,fit9,fit10,fit11,fit12)
BIC(fit1, fit2, fit3, fit4,fit5,fit6,fit7,fit8,fit9,fit10,fit11,fit12)
```

La structure aléatoire additionnant le bloc et année est choisit.


### Sélection du modèle final



```{r, echo = FALSE, message = FALSE,results = FALSE}
# en choisissant fit1 au lieu de fit5 (sous_bloc )
fit1 <- lmer(Rec_globale_IR ~ pratique + nb_chimique + paillis_R + (1|Bloc) + (1|YEAR2), data=data_P42)
anova(fit1)
fit2 <- lmer(Rec_globale_IR ~ pratique + paillis_R + (1|Bloc) + (1|YEAR2), data=data_P42)
anova(fit2)
fit3 <- lmer(Rec_globale_IR ~ pratique + (1|Bloc) + (1|YEAR2), data=data_P42)
anova(fit3)

fit4 <- lmer(Rec_globale_IR ~ pratique + nb_chimique + paillis_R + (1|Bloc) + (1|YEAR2), data=data_P42,REML = FALSE)
fit5 <- lmer(Rec_globale_IR ~ pratique + paillis_R + (1|Bloc) + (1|YEAR2), data=data_P42,REML = FALSE)
fit6 <- lmer(Rec_globale_IR ~ pratique + (1|Bloc) + (1|YEAR2), data=data_P42,REML=FALSE)

AIC(fit4,fit5,fit6)
BIC(fit4,fit5,fit6)

fit_final = lmer(Rec_globale_IR ~ pratique + (1|Bloc) + (1|YEAR2), data=data_P42)
summary(fit_final)

```
Le modèle incluant la pratique comme significatif est selectionné.

### Diagnostic

```{r, fig.width=8,echo = FALSE, message = FALSE,results = FALSE,fig.show='hide'}
# diagnostic
data_P42$res <- residuals(fit_final, type = "pearson")
data_P42$fitted <- predict(fit_final)

plot_grid(nrow = 2, ncol = 3,
          ggplot(data_P42, aes(x = res)) +
            geom_histogram(bins = 5,
                           fill = "lightblue", color = "black")+
            labs(title = "Histogramme des residus"),
          ggplot(data_P42, aes(sample = res)) +
            stat_qq() +
            stat_qq_line()+
            labs(title = "Normal Q-Q Plot"),
          ggplot(data_P42, aes(y = res, x = fitted)) +
            geom_point()+
            labs(title = "Valeurs ajustees"),
          ggplot(data_P42, aes(y = res, x = pratique)) +
            geom_boxplot(fill = "lightblue") +
            labs(title = "pratique"),
          ggplot(data_P42, aes(y = res, x = YEAR2)) +
            geom_boxplot(fill = "lightblue") +
            labs(title = "Année"),
          ggplot(data_P42, aes(y = res, x = paillis_R)) +
            geom_boxplot(fill = "lightblue") +
            labs(title = "Paillis"))

ks.test(data_P42$res, "pnorm", 0, sd(data_P42$res))
shapiro.test(data_P42$res)
bartlett.test(data_P42$res,data_P42$pratique)

```

Normalité et variance sont OKs (validés graphiquement et par les trois tests).

## P12

Cet essai ne contient pas de répétition. Il n'est donc pas analysable.

# DISCUSSION 

Individuellement, on constate qu'en général les pratiques dans les différents essais ont un recouvrement significativement inférieur au témoin enherbé. 
Sauf pour la P25 ITK où aucun facteur fixe n'est retenu dans le modèle final.

Le cycle de repousse est significatif pour la P25 Montagne (inférieur également).

L'année explique la variance pour tout les essais sauf la P25 Montagne.

# ALL

### Statistique descriptive

On commence par dessiner quelques graphiques afin d'avoir un premier aperçu des données.

```{r, fig.width=10,echo = FALSE,message=FALSE}
grid.arrange(
  ggplot(data, aes(x=essai, y=Rec_globale_IR)) + geom_boxplot()
  + ggtitle("Essai "),
    ggplot(data, aes(x=essai, y=Rec_globale_IR, color = pratique)) + geom_boxplot()
  + ggtitle("Essai par pratique"),
  ggplot(data, aes(x=pratique, y=Rec_globale_IR)) + geom_boxplot()
  + ggtitle("Pratique "),
  ggplot(data, aes(x=cycle, y=Rec_globale_IR)) + geom_boxplot()
  + ggtitle("Cycle "),
  ggplot(data, aes(x=cycle, y=Rec_globale_IR, color=pratique)) + geom_boxplot()
  + ggtitle("Cycle par pratique "),
  ggplot(data, aes(x=cycle_detailed, y=Rec_globale_IR)) + geom_boxplot()
  + ggtitle("Cycle détaillé"),
nrow=2)

grid.arrange(
  ggplot(data, aes(x=Bloc, y=Rec_globale_IR)) + geom_boxplot()
  + ggtitle("Bloc"),
  ggplot(data, aes(x=Bloc, y=Rec_globale_IR, color = pratique)) + geom_boxplot()
  + ggtitle("Bloc par pratique"),
  ggplot(data, aes(x=nb_chimique, y=Rec_globale_IR, color=pratique)) + geom_point() + geom_smooth(method="lm")
  + ggtitle("Nb d'intervention chimique "),
  ggplot(data, aes(x=YEAR2, y=Rec_globale_IR)) + geom_boxplot()
  + ggtitle("Année"),
  ggplot(data, aes(x=parcelle, y=Rec_globale_IR)) + geom_boxplot()
  + ggtitle("Parcelle"),
nrow=2)
```

```{r,fig.width= 9}
p1 =  ggplot(data, aes(x=pratique, y=Rec_globale_IR)) + geom_boxplot() +
  ggtitle("Pratique ") +
  theme(axis.ticks.y = element_blank(),
         axis.title.x = element_blank(),
        plot.margin = margin(r = 2))

p2 =  ggplot(data, aes(x=essai, y=Rec_globale_IR)) + geom_boxplot() +
  ggtitle("Essai ") +
  theme(axis.text.y = element_blank(),
        axis.ticks.y = element_blank(),
        axis.title.y = element_blank(),
         axis.title.x = element_blank(),
        plot.margin = margin(r = 2, l = 2))

p3 = ggplot(data, aes(x=cycle, y=Rec_globale_IR)) + geom_boxplot() +
  ggtitle("Cycle ") +
  theme(axis.ticks.y = element_blank(),
         axis.title.x = element_blank(),
        plot.margin = margin(r = 2))

p4 = ggplot(data, aes(x=Bloc, y=Rec_globale_IR)) + geom_boxplot() +
  ggtitle("Bloc") +
  theme(axis.text.y = element_blank(),
        axis.ticks.y = element_blank(),
        axis.title.y = element_blank(),
        axis.title.x = element_blank(),
        plot.margin = margin( l = 2))

ggarrange(p1,p2,p3,p4,common.legend = TRUE,nrow = 2, ncol = 2)




p1 =  ggplot(data, aes(x=essai, y=Rec_globale_IR, color = pratique)) + geom_boxplot() +
  ggtitle("Essai par pratique") +
  theme(axis.ticks.y = element_blank(),
         axis.title.x = element_blank(),
        plot.margin = margin(r = 2))

p2 =  ggplot(data, aes(x=cycle, y=Rec_globale_IR, color=pratique)) + geom_boxplot() +
  ggtitle("Cycle par pratique ") +
  theme(axis.text.y = element_blank(),
        axis.ticks.y = element_blank(),
        axis.title.y = element_blank(),
         axis.title.x = element_blank(),
        plot.margin = margin(r = 2, l = 2))

p3 = ggplot(data, aes(x=nb_chimique, y=Rec_globale_IR, color=pratique)) + geom_point() + geom_smooth(method="lm") +
  ggtitle("Nb d'intervention chimique ") +
  theme(axis.ticks.y = element_blank(),
         axis.title.x = element_blank(),
        plot.margin = margin(r = 2))

p4 = ggplot(data, aes(x=YEAR2, y=Rec_globale_IR)) + geom_boxplot() +
  ggtitle("Année") +
  theme(axis.text.y = element_blank(),
        axis.ticks.y = element_blank(),
        axis.title.y = element_blank(),
        axis.title.x = element_blank(),
        plot.margin = margin( l = 2))

ggarrange(p1,p2,p3,p4,common.legend = TRUE,nrow = 2, ncol = 2,legend = "right")
```

Différence entre les essais et les années, corrélations positives entre le nb d'intervention chimique et le recouvrement (sauf la pratique TP).

### Structure aléatoire

Même principe que le rendement et l'ifth :

```{r, echo = TRUE}
# essai en fixe
fit1 <- lmer(Rec_globale_IR ~ pratique + essai + pratique:essai + pratique:cycle + cycle + nb_chimique:essai + (1|essai) + (1|essai:Bloc:parcelle) + (1|essai:Bloc) + (1|YEAR2), data=data,weights = weight)

fit2 <- lmer(Rec_globale_IR ~ pratique + essai + pratique:essai + pratique:cycle + cycle + nb_chimique:essai + (1|essai:Bloc:parcelle) + (1|essai:Bloc) + (1|YEAR2), data=data,weights = weight)

fit3 <- lmer(Rec_globale_IR ~ pratique + essai + pratique:essai + pratique:cycle + cycle + nb_chimique:essai + (1|essai) + (1|essai:Bloc) + (1|YEAR2), data=data,weights = weight)

fit4 <- lmer(Rec_globale_IR ~ pratique + essai + pratique:essai + pratique:cycle + cycle + nb_chimique:essai + (1|essai) + (1|essai:Bloc), data=data,weights = weight)

fit5 <- lmer(Rec_globale_IR ~ pratique + essai + pratique:essai + pratique:cycle + cycle + nb_chimique:essai + (1|essai) + (1|essai:Bloc:parcelle) + (1|YEAR2), data=data,weights = weight)

fit6 <- lmer(Rec_globale_IR ~ pratique + essai + pratique:essai + pratique:cycle + cycle + nb_chimique:essai + (1|essai) + (1|essai:Bloc:parcelle), data=data,weights = weight)

fit7 <- lmer(Rec_globale_IR ~ pratique + essai + pratique:essai + pratique:cycle + cycle + nb_chimique:essai + (1|essai) + (1|YEAR2), data=data,weights = weight)

fit8 <- lmer(Rec_globale_IR ~ pratique + essai + pratique:essai + pratique:cycle + cycle + nb_chimique:essai + (1|YEAR2), data=data,weights = weight)

fit9 <- lmer(Rec_globale_IR ~ pratique + essai + pratique:essai + pratique:cycle + cycle + nb_chimique:essai + (1|essai:Bloc:parcelle) + (1|essai:Bloc), data=data,weights = weight)

fit10 <- lmer(Rec_globale_IR ~ pratique + essai + pratique:essai + pratique:cycle + cycle + nb_chimique:essai + (1|essai:Bloc:parcelle), data=data,weights = weight)

fit11 <- lmer(Rec_globale_IR ~ pratique + essai + pratique:essai + pratique:cycle + cycle + nb_chimique:essai + (1|essai:Bloc), data=data,weights = weight)

fit12 <- lmer(Rec_globale_IR ~ pratique + essai + pratique:essai + pratique:cycle + cycle + nb_chimique:essai + (1|essai:Bloc:parcelle) + (1|YEAR2), data=data,weights = weight)

fit13 <- lmer(Rec_globale_IR ~ pratique + essai + pratique:essai + pratique:cycle + cycle + nb_chimique:essai + (1|essai:Bloc) + (1|YEAR2), data=data,weights = weight)

```

On procède par une comparaison de ces treize modèles par AIC/BIC, voici leurs résultats :


```{r, results = TRUE}
AIC(fit1,fit2, fit3, fit4, fit5, fit6,fit7,fit8, fit9, fit10,fit11,fit12,fit13)
BIC(fit1,fit2, fit3, fit4, fit5, fit6,fit7,fit8, fit9, fit10,fit11,fit12,fit13)

#texreg(list(fit1,fit2,fit3,fit4,fit5,fit6,fit7)) # latex
#knitr::kable(list(a, b$BIC))

```

La structure contenant la parcelle emboité dans le bloc lui même emboité dans l'essai est choisit par les critères AIC et BIC.

### Selection modèle final

```{r}
fit1 <- lmer(Rec_globale_IR ~ pratique + essai + pratique:essai + pratique:cycle + cycle + nb_chimique:essai + (1|essai:Bloc:parcelle), data=data,weights = weight)
anova(fit1,type="2")

# critères AIC,BIC
fit2 <- lmer(Rec_globale_IR ~ pratique + essai + pratique:essai + pratique:cycle + cycle + nb_chimique:essai + (1|essai:Bloc:parcelle), data=data,weights = weight,REML = FALSE)
fit3 <- lmer(Rec_globale_IR ~ pratique + essai + pratique:essai + pratique:cycle + cycle + nb_chimique + (1|essai:Bloc:parcelle), data=data,weights = weight,REML = FALSE)
fit4 <- lmer(Rec_globale_IR ~ pratique + essai + pratique:essai + pratique:cycle + cycle + (1|essai:Bloc:parcelle), data=data,weights = weight,REML = FALSE)
fit5 <- lmer(Rec_globale_IR ~ pratique + essai + pratique:cycle + cycle + (1|essai:Bloc:parcelle), data=data,weights = weight,REML = FALSE)
fit6 <- lmer(Rec_globale_IR ~ pratique + essai + cycle + (1|essai:Bloc:parcelle), data=data,weights = weight,REML = FALSE)
fit7 <- lmer(Rec_globale_IR ~ pratique + essai + (1|essai:Bloc:parcelle), data=data,weights = weight,REML = FALSE)

AIC(fit2,fit3,fit4,fit5,fit6,fit7)
BIC(fit2,fit3,fit4,fit5,fit6,fit7)

```

Le modèle ayant le plus parcimonieux choisit par une des deux méthode est choisit : 
il contient toutes les effets possibles.

Voici le tableau d'analyse de variance de type $II$ avec les p-valeurs des effets significatifs :

```{r, results = TRUE}
fit_final <- fit1
knitr::kable(anova(fit_final,type="2"))
```


On peut alors écrire la formule complète du modèle ainsi :


$$
REC_{ijklmn} \sim \mu + P_i + C_j + E_k + PC_{ij} + PE_{ik} + EN_{kl} + Pa_{kmn} + \epsilon_{ijklmn}
$$


$$
A_m \sim N(0,\sigma^2_M),m = 1...M
$$

$$
Pa_{kmn} \sim N(0,\sigma^2_{KMN}),k = 1...K,m = 1...M, n = 1...N
$$



$$
\epsilon \sim N(0,\sigma^2_{\epsilon}), \forall i,j,k,l,m,n
$$


$REC_{ijklmn}$ : Le taux de recouvrement de l'observation $ijklmn$ en pourcentage

$\mu$ : l'intercept 

$P_i$ : l'effet de la pratique i, $i = 1...4$ et $P_1 = 0$

$C_j$ : l'effet du cycle j, $j = 1,2$ et $C_1 = 0$

$E_k$ : l'effet de l'essai k, $k = 1,4$ et $E_1 = 0$

$PC_{ij}$ : l'effet de l'interaction pratique:cycle i,j, $i = 1...4$,$j = 1...2$ et $PC_{1,1} = 0$

$PE_{ik}$ : l'effet de l'interaction pratique:essai i,k, $i = 1...4$,$k = 1...4$ et $PE_{1,1} = 0$

$EN_{kl}$ : l'effet de l'interaction essai:nb_intervention_chimique k,l, $k = 1...4$,$l = 1...8$ et $EN_{1,1} = 0$

$EBPa_{kmn}$ : l'effet de la parcelle n emboité dans le bloc m, emboité dans l'essai k, $E = 1...4$,$B = 1...4$,$Pa = 1...26$ et $EBPa_{1,1,1} = 0$

$\epsilon_{ijklmn}$ l'erreur résiduelle à $ijklmn$

```{r}
summary(fit_final)

# summary of fit_final
a = summary(fit_final)
xtable(a$coefficients)
```

Voici les graphiques d'interaction permettant de constater l'effet de ces dernières :

```{r}
# interaction plot
par(mfrow=c(2,2))
with(data, {
interaction.plot(essai, pratique, Rec_globale_IR,col=topo.colors(5), main = "pratique x essai")
interaction.plot(cycle, pratique, Rec_globale_IR,col=topo.colors(5), main = "pratique x cycle")
interaction.plot(nb_chimique, essai, Rec_globale_IR,col=topo.colors(5), main = "nb_chimique x essai")
})

data %>% 
  ggplot() +
  aes(x = nb_chimique, y = Rec_globale_IR, group = essai, color = essai) +
  geom_point(color = "grey", alpha = .7) +
    geom_smooth(method = "lm")
```

Très peu de différence pour le Broyage entre le cycle de plantation et de repousse.

Concernant l'interaction entre les essais et les pratiques, le sarclage semble être la pratique ayant le plus haut taux de recouvrement quelque soit les essais (sauf pour la P25 ITK).

Tendance négative entre l'essai P25 ITK et le nombre d'intervention chimique. C'est assez similaire pour l'essai P12, on aperçoit cependant une légère remonté à la troisième intervention.


### Diagnostic

```{r}
data$res <- residuals(fit_final, "pearson")
data$fitted <- predict(fit_final)

plot_grid(nrow = 2, ncol = 3,
          ggplot(data, aes(x = res)) +
            geom_histogram(bins = 50,
                           fill = "lightblue", color = "black")+
            labs(title = "Histogramme des residus"),
          ggplot(data, aes(sample = res)) +
            stat_qq() +
            stat_qq_line()+
            labs(title = "Normal Q-Q Plot"),
          ggplot(data, aes(y = res, x = fitted)) +
            geom_point()+
            labs(title = "Valeurs ajustees"),
          ggplot(data, aes(y = res, x = pratique)) +
            geom_boxplot(fill = "lightblue") +
            labs(title = "pratique"),
          ggplot(data, aes(y = res, x = YEAR2)) +
            geom_boxplot(fill = "lightblue") +
            labs(title = "Année"),
          ggplot(data, aes(y = res, x = essai)) +
            geom_boxplot(fill = "lightblue") +
            labs(title = "Essai"),
          ggplot(data, aes(y = res, x = Bloc)) +
            geom_boxplot(fill = "lightblue") +
            labs(title = "Bloc"))

ks.test(data$res, "pnorm", 0, sd(data$res))
shapiro.test(data$res)
bartlett.test(data$res,data$pratique)
```

Graphiquement les diagnostics des hypothèses sont acceptées.
Cela est confirmé par les deux tests de normalités, la test de l'homogénéité des variances rejettent cependant l'hypothèse nulle.


### Post-Hoc

Voici les estimations de la variance de l'effet aléatoire année et la variance résiduelle :

```{r, echo=FALSE, results = TRUE}
knitr::kable(VarCorr(fit_final)) # estimate of the variance parameter
```

L'estimation de la variance du facteur aléatoire "essai:bloc:parcelle" se retrouve bien dans l'intervalle de confiance compilé par la vraisemblance :

```{r, results = TRUE}
fit_final_profile <- profile(fit_final, which=1:2, signames=FALSE) # likelihood CI
knitr::kable(confint(fit_final_profile))
```



On compile maintenant les moyennes ajustées par la méthode de Tukey pour l'interaction entre la pratique et le cycle (les moyennes ajustées ici ne peuvent être totalement compilés à cause de la présence d'interactions dans le modèles) :

```{r, results = TRUE}
tk = emmeans(fit_final, pairwise ~ pratique | cycle, adjust="tukey")
```

Les mêmes résultats pour cette fois ci l'interaction de la pratique avec l'essai :

```{r, echo=FALSE, results=TRUE}
tk_2 = emmeans(fit_final, pairwise ~ pratique | essai,adjust="tukey")
```


```{r, echo=FALSE,results=TRUE}
emmeans(fit_final, pairwise ~ nb_chimique | essai,adjust="tukey")
xtable(tk_3$contrasts)
```

Un graphique est plus parlant pour montrer l'effet de l'estimation de ces différentes interactions, ici entre la pratique et l'essai :

```{r}
emmip(fit_final, as.character(nb_chimique) ~ essai)
```


```{r, echo = FALSE,results=TRUE}
emmip(fit_final, pratique ~ essai) +
  theme(legend.position="none")

```

Comme vu précédemment, il semblerait ici que le broyage permet d'avoir un taux de recouvrement inférieur aux autres pratiques.
La PDS produit de bons résultats également, cependant elle a un taux élevé pour la P25 Montagne.
Pour le sarclage c'est plus mitigé, elle a toujours une estimation plus élevé ou égale au témoin propre.

```{r}
emmip(fit_final, pratique ~ cycle) +
  theme(#axis.text.y = element_blank(),
        axis.ticks.y = element_blank(),
        axis.title.y = element_blank())
```


# DISCUSSION

Pour l'analyse global plusieurs interactions viennent compliqué l'analyse de l'effet des pratiques.
La PDS et le Broyage produisent des résultats plutôt inférieur au témoin propre dans les différents essais. 
Tandis que le Sarclage donne des taux de recouvrement toujours supérieurs au témoin propre.
Le cycle de repousse donne le résultat déjà connu d'un recouvrement significativement plus faible que le cycle de plantation.


# LATEX

$$
REC_{ijklmnop} \sim \mu + P_i + C_j + E_k + PC_{ij} + PE_{ik} + EN_{kl} + E_o + B_m + Pa_n + EBPa_{omn} + A_p + \epsilon_{ijklmnop}
$$

$$
A_p \sim N(0,\sigma^2_P),p = 1...P
$$
$$
E_o \sim N(0,\sigma^2_O),o = 1...O
$$

$$
B_m \sim N(0,\sigma^2_M),m = 1...M
$$

$$
Pa_n \sim N(0,\sigma^2_N),n = 1...N
$$

$$
EBPa_{omn} \sim N(0,\sigma^2_{OMN}),o = 1...O,m = 1...M, n = 1...N
$$



$$
\epsilon \sim N(0,\sigma^2_{\epsilon}), \forall i,j,k,l,m,n,o,p
$$


$Y_{ijklmnop}$ : La variable continue étudié de l'observation $ijklmnop$ en pourcentage

$\mu$ : l'intercept 

$P_i$ : l'effet de la pratique i, $i = 1...4$ et $P_1 = 0$

$C_j$ : l'effet du cycle j, $j = 1,2$ et $C_1 = 0$

$E_k$ : l'effet de l'essai k, $k = 1,4$ et $E_1 = 0$

$PC_{ij}$ : l'effet de l'interaction pratique:cycle i,j, $i = 1...4$,$j = 1...2$ et $PC_{1,1} = 0$

$PE_{ik}$ : l'effet de l'interaction pratique:essai i,k, $i = 1...4$,$k = 1...4$ et $PE_{1,1} = 0$

$EN_{kl}$ : l'effet de l'interaction essai:nb_intervention_chimique k,l, $k = 1...4$,$l = 1...8$ et $EN_{1,1} = 0$

$E_o$ : l'effet aléatoire de l'essai o, $o = 1...4$ et $O_1 = 0$

$B_m$ : l'effet aléatoire du Bloc m, $m = 1...4$ et $M_1 = 0$

$Pa_n$ : l'effet aléatoire de la parcelle n, $n = 1...26$ et $N_1 = 0$

$A_p$ : l'effet de l'année p, $p = 1...7$ et $A_1 = 0$

$EBPa_{kmn}$ : l'effet aléatoire de la parcelle n emboité dans le bloc m, emboité dans l'essai o, $E = 1...4$,$B = 1...4$,$Pa = 1...26$ et $EBPa_{1,1,1} = 0$

$\epsilon_{ijklmnop}$ l'erreur résiduelle à $ijklmnop$


